【裁判字號】    96,審交訴,30
【裁判日期】    970514
【裁判案由】    業務過失致死
【裁判全文】
臺灣桃園地方法院刑事裁定            96年度審交訴字第30號
上  訴  人
即  被  告  乙○○
選任辯護人  林財生律師
上列上訴人因業務過失致死案件，不服本院中華民國97年4月18
日96年度審交訴字第30號判決，提起上訴，本院裁定如下：
    主  文
上訴駁回。
    理  由
一、按協商判決除有刑事訴訟法第455 條之4 第1 項第1 款：於
    本院訊問程序終結前，被告撤銷協商合意或檢察官撤回協商
    聲請者；第2 款：被告協商之意思非出於自由意志者；第4
    款：被告所犯之罪非第455 條之2 第1 項所定得以聲請協商
    判決者；第6 款：被告有其他較重之裁判上一罪之犯罪事實
    者；第7 款：法院認應諭知免刑或免訴、不受理者情形之一
    ，及違反同條第2 項：法院應於協商合意範圍內為判決；法
    院為協商判決所科之刑，以宣告緩刑、2 年以下有期徒刑、
    拘役或罰金為限之規定者外，不得上訴；又原審法院認為上
    訴為法律上不應准許，應以裁定駁回之，刑事訴訟法第455
    條之10第1 項及第362 條前段分別定有明文。
二、本件上訴意旨略以：(一)被告就賠償問題不堪檢察官再三催促
    ，而答以「如再要被告拿出錢來，實在做不到，假如因此必
    需被關，那就關」，而非對願受科刑範圍表示意見；又被告
    教育程度不高，法院之筆錄，超出被告理解。(二)本院公設辯
    護人未與被告進行對話或溝通，未實質協助被告進行協商云
    云。
三、本件被告於本院審理中自白犯行，經檢察官與被告、指定辯
    護人就被告願受科刑之範圍於審判外進行協商，經當事人雙
    方合意且被告認罪後，由檢察官聲請本院改依協商程序而為
    判決，並陳明：被告願受有期徒刑1 年2 月，減為有期徒刑
    7 月等語，且本院復就所協商合意向被告確定係出於自由意
    志（見本院97年4 月16日審判筆錄），是本件協商程序並無
    何違誤之處，先予敘明。經查，本件被告教唆同案被告甲○
    ○頂替於先，復無法滿足被害人家屬賠償之要求於後，賠償
    金額對檢察官與被告之協商刑度固有影響，但與協商是否出
    於自由意志無涉，被告既先同意與檢察官於審判外進行協商
    ，且雙方協商後合意上開刑度，復經本院向被告確定其達成
    協商合意係出於自由意志，嗣被告以前開上訴意旨(一)，任意
    泛指其對刑度並無表示同意，所稱顯係被告事後反悔強辯之
    詞，核非可採。
四、再查，被告與檢察官於審判外之協商過程，有本院公設辯護
    人協助被告，並基於被告之利益，聆聽被告與檢察官於審判
    外之協商，因認協商過程並無不法，又認其合意刑度尚無不
    當或顯失公平，故尊重被告與檢察官之合意，然上訴意旨(二)
    以其未與被告溝通為由，空言指摘其未依法協助被告進行協
    商，實不足採。
五、末查，本件被告、檢察官未於本院訊問程序終結前撤銷協商
    合意或撤回協商之聲請，另被告亦無其他較重之裁判上一罪
    之犯罪事實、或法院認應諭知免刑或免訴、不受理之情，被
    告所犯之罪亦為刑事訴訟法第455 條之2 第1 項所定得以聲
    請協商判決者，協商判決判處被告之刑度亦係於協商合意範
    圍內為之，且被告前開上訴意旨均無可採之處，復未敘明其
    他符合同法第455 條之10第1 項但書所列得為上訴之法定要
    件，揆諸前開說明，其上訴屬違背法律上之程式，應予裁定
    駁回。
六、爰依刑事訴訟法第455 條之11第1 項、第362 條前段裁定如
    主文。
中    華    民    國    97    年    5     月    14    日
                  交通法庭  法  官  徐  培  元
以上正本證明與原本無異。
如不服本裁定，應於裁定送達後5 日內向本院提出抗告狀。
                            書記官  楊  美  慧
中    華    民    國    97    年    5     月    14    日


司法院資訊處製作；財團法人民間司法改革基金會備份。
